臺灣板橋地方法院刑事判決　　　　　　 100年度易字第2105號
公　訴　人　臺灣板橋地方法院檢察署檢察官
被　　　告　施富賓
上列被告因妨害自由等案件，經檢察官提起公訴（100 年度偵緝
字第506 號），被告就被訴事實為有罪之陳述，經本院裁定進行
簡式審判程序，並判決如下：
    主  文
施富賓犯如附表所示之罪，各處如附表所示之刑。應執行有期徒
刑壹年陸月，如易科罰金，以新臺幣壹仟元折算壹日。扣案斧頭
壹枝沒收。
    事  實
一、施富賓前因恐嚇取財、傷害等案件，經臺灣高等法院以96年
    度上訴字第3889號判決判處有期徒刑10月、有期徒刑3 月，
    減為有期徒刑5 月、有期徒刑1 月又15日，應執行有期徒刑
    6 月，如易科罰金，以新臺幣1000元折算1 日確定，並經最
    高法院以97年度台上字第147 號判決駁回上訴確定，於民國
    97年2 月27日易科罰金執行完畢。又因違反兒童及少年性交
    易防制條例案件，經本院以97年度簡字第5357號判決判處有
    期徒刑4 月，如易科罰金，以新臺幣1000元折算1 日確定，
    於98年4 月14日執行完畢。詎未知悛悔，因認遭前女友古嘉
    琦之父母鄙視，心生不滿，而為附表所示行為。
二、案經古秀田、古嘉琦訴由臺北縣政府警察局（改制為新北市
    政府警察局）土城分局報請臺灣板橋地方法院檢察署檢察官
    偵查起訴。
    理  由
一、上揭事實，業據被告施富賓於警詢、檢察官訊問及本院審理
    時坦承不諱，核與證人古秀田、古嘉琦於警詢及檢察官訊問
    時具結證述之情節相符，且有斧頭1 枝扣案可資佐證，及照
    片8 幀、監視錄影翻拍照片24幀在卷足稽，俱徵被告前揭不
    利於己之自白與事實相符。綜上，本案事證明確，被告犯行
    堪予認定。
二、核被告所為，各係犯如附表所示之罪。附表編號1 、3 、4
    部分，被告以一行為損壞告訴人古秀田、古嘉琦住處鐵門烤
    漆，侵害二財產法益，觸犯二毀損他人物品罪，為想像競合
    犯，應依刑法第55條規定，分別從一毀損器物罪論處。被告
    前後4 次毀損他人物品、2 次恐嚇危害安全及1 次無故侵入
    建築物犯行，犯意各別，行為互殊，應予分論併罰（檢察官
    認被告所為附表編號1 、3 、4 之毀損犯行為接續犯，然被
    告上開毀損行為時間相隔近3 週，並非密切接近，各行為具
    有相當之獨立性，實難評價為接續行為，檢察官認應論以接
    續犯，容有未洽）。又被告有如前所述論罪科刑之執行紀錄
    ，有臺灣高等法院被告前案紀錄表1 件可佐，其於徒刑執行
    完畢後5 年內故意再犯上開有期徒刑以上之罪，為累犯，應
    依刑法第47條第1 項規定，加重其刑。爰審酌被告前因與告
    訴人古嘉琦間感情問題，涉犯刑法第304 條第1 項強制罪、
    第305 條恐嚇危害安全罪，甫於99年4 月20日經臺灣板橋地
    方法院檢察署檢察官以99年度偵字第10251 號為職權不起訴
    處分，有前開不起訴處分書1 件存卷為憑，仍未知警惕，不
    思理性溝通，動輒以毀損物品、恐嚇危害安全之方式，宣洩
    個人情緒，守法觀念欠缺，行為偏差，危害告訴人古嘉琦之
    人身、財產安全，應嚴予非難，兼衡被告之素行、智識程度
    ，其犯罪之動機、目的、手段及所肇損害，暨被告犯罪後之
    態度等一切情狀，分別量處如主文所示之刑，並諭知易科罰
    金之折算標準，及定其應執行之刑，資為懲儆。扣案斧頭1
    枝，係被告所有供犯附表編號6 恐嚇危害安全罪使用，此據
    被告供述在卷，是依刑法第38條第1 項第2 款規定沒收之。
    至附表編號5 部分，被告侵入建築物所用鐵絲，雖係被告所
    有之物，然未據扣案，於本案亦無證據證明現仍存在，復非
    違禁物，為免日後執行困擾，爰不併予宣告沒收，附此敘明
    。
三、公訴意旨另略以：附表編號1 、3 、4 部分，被告以油漆潑
    灑告訴人古嘉琦住處鐵門，以此加害財產之方式，恐嚇告訴
    人古嘉琦，致生危害於安全，尚涉犯刑法第305 條恐嚇危害
    安全罪嫌。惟刑法第305 條恐嚇危害安全罪係危險犯，同法
    第354 條毀損器物罪為實害犯，二者構成要件不同，被告毀
    損物品之行為，既已生具體實害結果，該當於毀損罪之要件
    ，即不應再論以危險犯之恐嚇危害安全罪。且被告於警詢及
    檢察官訊問時供稱：「……我只是想搞破壞，造成他們的困
    擾而已。」、「（問：為何要到告訴人住處潑紅漆……？）
    因為我要發洩，因為告訴人的父母說了很多看不起我的話。
    」等語（見臺灣板橋地方法院檢察署99年度偵字第29059 號
    偵查卷宗第8 頁反面、100 年度偵緝字第506 號偵查卷宗第
    30頁）。而依證人古嘉琦於警詢及檢察官訊問時具結證述之
    情節，被告朝其住處鐵門潑漆之際，告訴人古嘉琦並未在場
    。再觀諸卷附照片，被告除潑灑油漆外，於現場亦未留有何
    惡害通知。本案復查無其他積極證據足資證明被告就此部分
    有何恐嚇行為，自非得以刑法第305 條恐嚇危害安全之罪名
    相繩，原應為無罪之判決，惟檢察官認此部分與附表編號1
    、3 、4 所示毀損之犯罪事實為想像競合之裁判上一罪關係
    ，爰不另為無罪判決之諭知。
據上論斷，應依刑事訴訟法第273 條之1 第1 項、第299 條第1
項前段，刑法第305 條、第306 條第1 項、第354 條、第55條、
第47條第1 項、第41條第1 項前段、第8 項、第38條第1 項第2
款、第51條第5 款，刑法施行法第1 條之1 ，判決如主文。
本案經檢察官鄭淑壬到庭執行職務。
中    華    民    國   100    年    8     月    4     日
                  刑事第十九庭  法  官  廖怡貞
以上正本證明與原本無異。
如不服本判決，應於判決送達後10日內，向本院提出上訴狀。
                                書記官  林惠齡
中    華    民    國   100    年    8     月    5     日
附錄本案論罪科刑法條全文
刑法第305條
（恐嚇危害安全罪）
以加害生命、身體、自由、名譽、財產之事，恐嚇他人致生危害
於安全者，處2 年以下有期徒刑、拘役或300 元以下罰金。
 
刑法第306條  
（侵入住居罪）
無故侵入他人住宅、建築物或附連圍繞之土地或船艦者，處1 年
以下有期徒刑、拘役或300 元以下罰金。
無故隱匿其內，或受退去之要求而仍留滯者，亦同。

刑法第354條
（毀損器物罪）
毀棄、損壞前二條以外之他人之物或致令不堪用，足以生損害於
公眾或他人者，處2 年以下有期徒刑、拘役或500 元以下罰金。

┌─────────────────────────────────────┐
│附表                                                                      │
├──┬────────────────────┬─────┬───────┤
│編號│犯罪事實                                │所犯法條  │主文          │
├──┼────────────────────┼─────┼───────┤
│1   │施富賓基於毀損之故意，於99年9 月10日晚間│刑法第354 │施富賓犯毀損他│
│    │7 時44分（起訴書誤載為「22時10分」）許，│條毀損器物│人物品罪，累犯│
│    │前往臺北縣土城市（改制為新北市土城區）廣│罪。      │，處有期徒刑│
│    │明街41巷1 弄18號3 樓古秀田、古嘉琦父女住│          │月，如易科罰金│
│    │處，以紅色油漆潑灑該址鐵門，損壞其烤漆之│          │，以新臺幣壹仟│
│    │完整及美觀功能，足生損害於古秀田、古嘉琦│          │元折算壹日。  │
│    │。                                      │          │              │
├──┼────────────────────┼─────┼───────┤
│2   │施富賓基於恐嚇之犯意，於99年9 月18日晚間│刑法第305 │施富賓犯恐嚇危│
│    │8 時17分許，以電話聯繫古嘉琦，對之恫稱：│條恐嚇危害│害安全罪，累犯│
│    │「這只是剛開始而已，後面會更精采」，以此│安全罪。  │，處有期徒刑│
│    │加害生命、身體、財產之事，恐嚇古嘉琦，致│          │月，如易科罰金│
│    │生危害於安全。                          │          │，以新臺幣壹仟│
│    │                                        │          │元折算壹日。  │
├──┼────────────────────┼─────┼───────┤
│3   │施富賓基於毀損之故意，於99年10月1 日晚間│刑法第354 │施富賓犯毀損他│
│    │9 時57分至10時30分許，前往臺北縣土城市廣│條毀損器物│人物品罪，累犯│
│    │明街41巷1 弄18號3 樓古秀田、古嘉琦父女住│罪。      │，處有期徒刑│
│    │處，以紅色油漆潑灑該址鐵門，損壞其烤漆之│          │月，如易科罰金│
│    │完整及美觀功能，足生損害於古秀田、古嘉琦│          │，以新臺幣壹仟│
│    │。                                      │          │元折算壹日。  │
├──┼────────────────────┼─────┼───────┤
│4   │施富賓基於毀損之故意，於99年10月20日晚間│刑法第354 │施富賓犯毀損他│
│    │10時1 分至翌日凌晨0 時10分許，前往臺北縣│條毀損器物│人物品罪，累犯│
│    │土城市○○街41巷1 弄18號3 樓古秀田、古嘉│罪。      │，處有期徒刑│
│    │琦父女住處，以紅色油漆潑灑該址鐵門，損壞│          │月，如易科罰金│
│    │其烤漆之完整及美觀功能，足生損害於古秀田│          │，以新臺幣壹仟│
│    │、古嘉琦。                              │          │元折算壹日。  │
├──┼────────────────────┼─────┼───────┤
│5   │施富賓基於侵入住居之犯意，於99年10月22日│刑法第306 │施富賓犯侵入建│
│    │凌晨1 時46分許，前往臺北縣土城市○○街13│條第1 項侵│築物罪，累犯，│
│    │號1 樓古嘉琦開設之「小林髮廊」，未經古嘉│入建築物罪│處有期徒刑月│
│    │琦同意，以自備鐵絲（未據扣案）開啟側門，│、第354 條│，如易科罰金，│
│    │以此方式，無故侵入該址建築物。復基於毀損│毀損器物罪│以新臺幣壹仟元│
│    │之故意，以店內剪刀剪斷監視器電線，並損壞│。        │折算壹日。又犯│
│    │電腦主機、螢幕、印表機、傳真機、刷卡機、│          │毀損他人物品罪│
│    │按摩機、烤箱、大型吹風機、蒸汽機、燈炮等│          │，累犯，處有期│
│    │設備及洗髮精、護髮乳、染髮劑等美髮產品，│          │徒刑陸月，如易│
│    │足生損害於古嘉琦。                      │          │科罰金，以新臺│
│    │                                        │          │幣壹仟元折算壹│
│    │                                        │          │日。          │
├──┼────────────────────┼─────┼───────┤
│6   │施富賓基於恐嚇之犯意，於99年10月22日晚間│刑法第305 │施富賓犯恐嚇危│
│    │10時許，持其所有之斧頭1 枝，前往臺北縣土│條恐嚇危害│害安全罪，累犯│
│    │城市○○街13號前，對古嘉琦出示之，以此加│安全罪。  │，處有期徒刑肆│
│    │害生命、身體、財產之事，恐嚇古嘉琦，致生│          │月，如易科罰金│
│    │危害於安全。嗣經古嘉琦報警處理，為警當場│          │，以新臺幣壹仟│
│    │查獲，並扣得斧頭1 枝。                  │          │元折算壹日。扣│
│    │                                        │          │案斧頭壹枝沒收│
│    │                                        │          │。            │
└──┴────────────────────┴─────┴───────┘